【裁判字號】    89,易,2662
【裁判日期】    890821
【裁判案由】    電子遊戲場業管理條例
【裁判全文】
臺灣高雄地方法院刑事判決                        八十九年度易字第二六六二號
    公  訴  人  臺灣高雄地方法院檢察署檢察官
    被      告  甲○○
右列被告因違反電子遊戲場業管理條例案件，經檢察官聲請簡易判決處刑（八十九年
度偵字第八六七七號），本院高雄簡易庭認不宜以簡易判決處刑（八十九年度雄簡字
第五七二號），簽移本院依通常程序審理，本院判決如左：
    主  文
甲○○違反未依電子遊戲場業管理條例規定辦理營利事業登記者，不得經營電子遊戲
場業之規定，處拘役貳拾日，如易科罰金，以佰元折算壹日。
    事  實
一、甲○○係設於高雄市○鎮區○○路一五五號界揚超商之負責人，明知經營電子遊
    戲場業，須依電子遊戲場業管理條例相關規定辦理營利事業登記，竟未經向主管
    機關高雄市政府辦理營利事業登記，自民國八十九年三月十九日起，在其經營之
    界揚超商營業場內及騎樓等處，擺設電子遊戲機滿貫大亨三台及娃娃機七台，供
    不特定人投幣為益智類之遊戲，經營電子遊戲場業。嗣於同年月二十八日，為高
    雄市政府建設局在上址當場查獲。
二、案經高雄市政府移送臺灣高雄地方法院檢察署檢察官偵查起訴。
    理  由
一、訊據被告甲○○固坦承有於前揭時地經營界揚超商，並在騎樓擺設娃娃機營業，
    且未依電子遊戲場業管理條例之規定，向高雄市政府辦理營利事業登記之事實，
    惟矢口否認犯有何違反電子遊戲場業管理條例之犯行，辯稱：滿貫大亨係朋友綽
    號「阿良」寄放在倉庫內的，並未插電營業云云。然查，被告所陳列之電子遊戲
    機係供為營利之用等情，業據證人即查獲本件之高雄市政府建設局職員乙○○於
    本院調查時到庭證述：查獲當時二種機器都有，滿貫大亨是擺在營業場所內，前
    面都有座位，娃娃機有插電營業等語屬實；另參以被告於警訊時亦供稱：店外娃
    娃機及店內滿貫大亨全部是伊的，一天營業額約新台幣七百元等語明確（見八十
    九年四月五日警訊筆錄）；且被告並未提供其朋友綽號「阿良」之真實姓名年籍
    住居所等資料以供本院查證，顯見其所辯滿貫大亨係朋友所寄放並未插電營業云
    云，純屬空言卸責之詞，不足採信。此外，復有高雄市政府建設局取締影響治安
    行業、自行勘查違章商業稽查紀錄表、高雄市政府建設局工商登記系統營利事業
    登記資料各一紙附卷可佐。事證明確，被告犯行洵堪認定。
二、按電子遊戲場業管理條例第十五條規定之立法意旨係為健全電子遊戲場之營業秩
    序，明定任何人未依該條例規定辦理電子遊戲場業之營利事業登記者，不得經營
    電子遊戲場業，是以騎樓、走道、寺廟、補習班等場所，自不得設置電子遊戲機
    營業，有經濟部八十九年三月七日經（八九）商字第八九○○五五二一號函釋載
    卷可參。是核被告甲○○所為，係違反電子遊戲場業管理條例第十五條之未依電
    子遊戲場業管理條例規定辦理營利事業登記者，不得經營電子遊戲場業之規定，
    應依同條例第二十二條之規定論處。爰審酌被告未有前科，有臺灣高雄地方法院
    檢察署刑案資料查註紀錄表及臺灣高等法院被告全國前案紀錄表各一份在卷可參
    ，素行尚稱良好，且其所陳列機台之時間不長，尚查無有何重大之獲利情事，所
    犯情節尚屬輕微，暨其犯後之態度等一切情狀，量處如主文所示之刑，並諭知易
    科罰金之折算標準，以資懲儆。
據上論斷，應依刑事訴訟法第二百九十九條第一項前段，電子遊戲場業管理條例第二
十二條，刑法第十一條前段、第四十一條，罰金罰鍰提高標準條例第二條，判決如主
文。
本案經檢察官高嘉惠到庭執行職務。
中      華      民      國    八十九    年      八      月    二十一    日
                                    臺灣高雄地方法院刑事第一庭
                                        審判長法  官  陳顯榮
                                              法  官  郭文通
                                              法  官  陳玉聰
右正本證明與原本無異。
如不服本判決，應於判決送達後十日內，向本院提出上訴狀。
                                        書   記   官  陳淑卿
中    華    民    國      八十九      年      八    月      二十四      日
附錄本案論罪科刑法條全文：
電子遊戲場業管理條例第二十二條：
違反第十五條規定者，處行為人一年以下有期徒刑、拘役或科或併科新台幣五十萬元
以上二百五十萬元以下罰金。


司法院資訊處製作；財團法人民間司法改革基金會備份。
